【裁判字號】    97,訴緝,286
【裁判日期】    980115
【裁判案由】    毒品危害防制條例
【裁判全文】
臺灣板橋地方法院刑事判決             97年度訴緝字第286號
公  訴  人  臺灣板橋地方法院檢察署檢察官
被      告  甲○○
上列被告因違反毒品危害防制條例案件，經檢察官提起公訴（96
年度毒偵字第9451號），因被告於本院準備程序中就被訴事實為
有罪之陳述，本院告知被告簡式審判程序之旨，並聽取當事人之
意見後，由本院合議庭裁定改由受命法官獨任依簡式審判程序進
行，判決如下：
    主  文
甲○○施用第一級毒品，累犯，處有期徒刑捌月。扣案第一級毒
品海洛因貳包（淨重零點柒參公克）沒收銷燬之；注射針筒壹支
、分裝袋伍拾個、電子磅秤壹台均沒收。又施用第二級毒品，累
犯，處有期徒刑伍月。扣案第二級毒品甲基安非他命拾包（淨重
貳拾點零伍公克）沒收銷燬之；分裝袋伍拾個、電子磅秤壹台均
沒收。應執行有期徒刑拾壹月；扣案第一級毒品海洛因貳包（淨
重零點柒參公克）、第二級毒品甲基安非他命拾包（淨重貳拾點
零伍公克）、注射針筒壹支、分裝袋伍拾個、電子磅秤壹台均沒
收。
    事  實
一、甲○○曾於民國87年間因違反麻醉藥品管理條例案件，經臺
    灣士林地方法院以85年度訴緝字第103 號判決判處有期徒刑
    10月確定，又於86年間因違反麻醉藥品管理條例案件，經臺
    灣高等法院以86年度上訴字第2873號判決判處有期徒刑5 年
    2 月確定，復於88年間因違反藥事法案件，經臺灣士林地方
    法院以88年度訴字第112 號判決判處有期徒刑6 月及3 月，
    並定其應執行刑為有期徒刑7 月確定，旋經該院以88年度聲
    字第659 號裁定定其應執行刑為有期徒刑6 年2 月確定，而
    於89年9 月22日假釋出監，嗣因撤銷假釋而執行殘刑，迄至
    96年7 月19日執行完畢。猶不知悔改，其曾於92年間因施用
    毒品案件，經臺灣士林地方法院以92年度毒聲字第519 號裁
    定送觀察、勒戒後，認有繼續施用毒品傾向，而由臺灣士林
    地方法院以93年度毒聲字第149 號裁定令入戒治處所施以強
    制戒治，並自93年4 月6 日起送強制戒治，迄至93年12月24
    日因無繼續戒治之必要而認強制戒治期滿出監，並由臺灣士
    林地方法院檢察署以94年度戒毒偵字第13號為不起訴處分確
    定在案。詎其於前開強制戒治執行完畢後5 年內仍不知悔悟
    ，竟基於施用第一級毒品海洛因及第二級毒品甲基安非他命
    之犯意，於96年11月16日19時許、20時許，在臺北縣淡水鎮
    樹興里興福寮28之1 號之住處內，分別施用第一級毒品海洛
    因及第二級毒品甲基安非他命各1 次。嗣於96年11月17日15
    時50分許，在臺北縣蘆洲市○○街110 號查獲，並扣得海洛
    因2 包（淨重0.73公克）、甲基安非他命10包（淨重20.05
    公克）、注射針筒1 支、電子磅秤1 台及分裝袋50個，始查
    知上情。
二、案經臺北市政府警察局內湖分局報告臺灣板橋地方法院檢察
    署檢察官偵查起訴。
    理  由
一、訊據被告甲○○對於前揭事實，坦承不諱。又被告為警查獲
    時採其尿液送驗，結果亦均呈安非他命類及鴉片類陽性反應
    ，有台灣尖端先進生技醫藥股份有限公司96年11月30日出具
    之濫用藥物檢驗報告、臺北市政府警察局偵辦毒品案件尿液
    檢體委驗單（尿液檢體編號：026362）在卷可稽；並有扣案
    之海洛因2 包（合計淨重0.73公克）、甲基安非他命10 包
    （淨重20 .05 公 克），及法務部調查局調科壹字第096230
    82300 號鑑定書、臺北市政府警察局內湖分局查獲涉嫌毒品
    危害防制條例毒品初步檢驗報告書各1 紙存卷可憑，此外，
    復有注射針筒1 支、電子磅秤1 台及分裝袋50個扣案可資佐
    證，足認被告自白與事實相符，堪以採信。又被告有前揭施
    用毒品強制戒治之情形，有臺灣高等法院被告前案紀錄表附
    卷可稽，足認被告前強制戒治完畢後，5 年內再犯本件施用
    毒品犯行。本案事證明確，被告犯行洵堪認定。
二、核被告所為，係犯毒品危害防制條例第10條第1 項之施用第
    一級毒品海洛因罪及同法第10條第2 項之施用第二級毒品甲
    基安非他命罪。其施用第一、二級毒品前後之持有第一、二
    級毒品行為，應分別為施用之高度行為所吸收，不另論罪。
    而被告所犯上開2 罪間，犯意各別，行為互殊，應予分論併
    罰。末查，被告有如事實欄所載前科紀錄，有臺灣高等法院
    被告全國前案紀錄表在卷可稽，其於受有期徒刑執行完畢後
    ，5 年內故意再犯有期徒刑以上之罪，為累犯，均應依法加
    重其刑。爰審酌被告前因施用毒品案件經送強制戒治，仍不
    能戒除毒癮，再次漠視法令禁制而犯本罪，縱有心戒除毒癮
    ，亦顯見其意志薄弱，兼酌其施用毒品行為本質上係屬自我
    戕害行為，反社會性之程度應較低及犯罪動機、目的、手段
    ，犯罪後坦承犯行之態度等一切情狀，分別量處如主文所示
    之刑，並定其應執行刑。
三、扣案之海洛因2 包（淨重0.73公克）、甲基安非他命10包（
    淨重20.05 公克），為查獲之第一、二級毒品，且上開毒品
    之外包裝袋與毒品粉末難以完全析離，均應依毒品危害防制
    條例第18條第1 項前段規定沒收銷燬之。另扣案之電子磅秤
    1 台、分裝袋50個，為供被告便於施用第一、二級毒品所用
    之物；注射針筒1 支，為供施用第一級毒品所用之物，且均
    為被告所有，業據被告供承在卷，爰依刑法第38條第1 項第
    2 款規定宣告沒收。
據上論斷，應依刑事訴訟法第273 條之1 第1 項、第299 條第1
項前段，毒品危害防制條例第10條第1 項、第2 項、第18條第1
項前段，刑法第11條前段、第47條第1 項、第51條第5 款、第38
條第1 項第2 款，判決如主文。
本案經檢察官林俊峰到庭執行職務。
中    華    民    國    98    年    1     月    15    日
                  刑事第十六庭  法  官  李君豪
以上正本證明與原本無異。
如不服本判決，應於判決送達後10日內，向本院提出上訴狀。
                                書記官  金和國
中    華    民    國    98    年    1     月    15    日
附錄本案論罪科刑法條全文：
毒品危害防制條例第10條
施用第一級毒品者，處6月以上5年以下有期徒刑。
施用第二級毒品者，處3年以下有期徒刑。


司法院資訊處製作；財團法人民間司法改革基金會備份。
